ACORDAO-COMPLETO-2423772

ACÓRDÃO DE RELAÇÃO

ACÓRDÃO DE RELAÇÃO 2437/2020 ATA 35/2020 - PLENÁRIO

Acórdão 2437/2020-TCU-Plenário
Os Ministros do Tribunal de Contas da União, reunidos em sessão Plenária, tendo em vista estes autos de auditoria realizada na Secretaria de Justiça e Administração Penitenciária do Estado do Maranhão (Sejap) com o objetivo de verificar a execução do Contrato de Repasse 36.550/2012, Siconv 776.099, firmado entre o Ministério da Justiça e a Sejap para a construção da cadeia pública masculina de São Luís Gonzaga/MA, com capacidade para 312 internos;
Considerando que, por meio do Acórdão 2205/2016-TCU-Plenário, foi aplicada multa de R$ 50.000,00 ao sr. Sebastião Albuquerque Uchôa Neto, ex-secretário estadual de justiça e administração penitenciária no Estado do Maranhão, em razão dos seguintes fatos: i) fiscalização deficiente do contrato, ao não examinar os pleitos de readequação dos projetos e ao não impedir a paralisação dos serviços entre julho e dezembro de 2014; ii) falta de previsão de critérios para reajuste e atualização dos preços contratuais; iii) execução de tão somente 6,21% do contrato; e iv) utilização do Código de Licitações e Contratos do Estado do Maranhão, quando o contrato de repasse e a Portaria Interministerial 507/2011 (vigente na época dos fatos) estabeleciam a obrigatoriedade da incidência direta da Lei 8.666/1993.
Considerando que, por meio do Acórdão 2230/2019-TCU-Plenário, este Colegiado negou provimento ao pedido de reexame interposto pelo sr. Sebastião Albuquerque Uchôa Neto;
Considerando que, por meio do Acórdão 470/2020-TCU-Plenário, o Colegiado não conheceu de novo pedido de reexame encaminhado pelo sr. Sebastião Albuquerque Uchôa Neto, dada a ocorrência da preclusão consumativa consubstanciada na interposição, pela segunda vez, da mesma espécie recursal;
Considerando que, por meio do Acórdão 1625/2020-TCU-Plenário, o Colegiado conheceu de embargos de declaração opostos pelo sr. Sebastião Albuquerque Uchôa Neto e, no mérito, os rejeitou;
Considerando que novos embargos de declaração foram opostos pelo sr. Sebastião Albuquerque Uchôa Neto;
Considerando que o embargante foi notificado do Acórdão 1625/2020-TCU-Plenário em 16/7/2020 (peça 284) e que o recurso foi protocolado neste Tribunal em 6/8/2020;
Considerando que os embargos de declaração devem ser opostos no prazo de dez dias, nos termos do art. 34, § 1°, da Lei 8.443/1992;  
ACORDAM, por unanimidade, com fundamento no art. 34, § 1°, da Lei 8.443/1992, quanto ao processo a seguir relacionado, em não conhecer dos embargos de declaração opostos pelo sr. Sebastião Albuquerque Uchôa Neto, dada sua intempestividade, e em dar ciência desta deliberação ao recorrente.
1. Processo TC-Processo 011.944/2015-3 (RELATÓRIO DE AUDITORIA) 
	1.1. Responsáveis: Adriano Aragão Mendonça (XXX.977.603-XX) ; Cristiana Ribeiro Guimarães (XXX.036.363-XX) ; Francisco Sousa de Bastos Freitas (XXX.669.163-XX) ; Murilo Andrade de Oliveira (XXX.346.386-XX) ; Norma Maria Souza Muniz (XXX.134.933-XX) ; Sebastião Albuquerque Uchôa Neto (XXX.113.804-XX) 
	1.2. Recorrente: Sebastião Albuquerque Uchôa Neto (XXX.113.804-XX) 
	1.3. Interessado: Congresso Nacional (vinculador) () 
	1.4. Órgão/Entidade: Entidades/órgãos do Governo do Estado do Maranhão; Governo do Estado do Maranhão
	1.5. Relator: Ministro Benjamin Zymler
	1.6. Representante do Ministério Público: Procurador Marinus Eduardo de Vries Marsico
	1.7. Relator da deliberação recorrida: Ministro Benjamin Zymler
	1.8. Unidades Técnicas: Secretaria de Recursos (SERUR) ; Secretaria de Controle Externo da Defesa Nacional e da Segurança Pública (SecexDefes) .
	1.9. Representação legal: João Augusto Sousa Muniz (5725/OAB-MA) , representando Norma Maria Souza Muniz; Mário Leonardo Pereira Júnior (10003/OAB-MA) , representando Sebastião Albuquerque Uchôa Neto. 
	1.10. Determinações/Recomendações/Orientações: não há.

Adriano Aragão Mendonça (XXX.977.603-XX); Cristiana Ribeiro Guimarães (XXX.036.363-XX); Francisco Sousa de Bastos Freitas (XXX.669.163-XX); Murilo Andrade de Oliveira (XXX.346.386-XX); Norma Maria Souza Muniz (XXX.134.933-XX); Sebastião Albuquerque Uchôa Neto (XXX.113.804-XX)

ACORDAO-COMPLETO-2521647

Acórdão de Relação 3108/2021 - Plenário

Acórdão de Relação

ACORDAO-COMPLETO-2454739

Acórdão de Relação 158/2021 - Plenário

SEBASTIÃO ALBUQUERQUE UCHOA NETO

BENJAMIN ZYMLER

Ministro Benjamin Zymler

João Augusto Sousa Muniz (5725/OAB-MA), representando Norma Maria Souza Muniz; Mário Leonardo Pereira Júnior (10003/OAB-MA), representando Sebastião Albuquerque Uchôa Neto.

Procurador Marinus Eduardo de Vries Marsico

RELATÓRIO DE AUDITORIA (RA)

Secretaria de Recursos (SERUR); Secretaria de Controle Externo da Defesa Nacional e da Segurança Pública (SecexDefes).